【裁判字號】    97,訴緝,9
【裁判日期】    970403
【裁判案由】    違反毒品危害防制條例
【裁判全文】
臺灣彰化地方法院刑事判決               97年度訴緝字第9號
公  訴  人  臺灣彰化地方法院檢察署檢察官
被      告  甲○○
                    號2樓
                    （現於臺灣臺中女子監獄執行中）
上列被告因違反毒品危害防制條例案件，經檢察官提起公訴（95
年度毒偵字第504號），被告於準備程序中自白犯罪，本院行簡
式審判程序判決如下：
    主  文
甲○○施用第一級毒品，累犯，處有期徒刑壹年。扣案之海洛因
壹包（淨重零點肆貳公克）及包裝袋壹個，沒收銷燬之。
    事實及理由
一、犯罪事實：
  (一)甲○○前因受觀察勒戒，於民國（下同）90年9月25日執行
    完畢出所。又93年4月間施用第二級毒品甲基安非他命，經
    本院93年度易字第726號判決處有期徒刑5月，94年1月18日
    易科罰金執行完畢（構成累犯）。又於94年8月間連續施用
    第一、二級毒品，經本院94年度訴字第2029號判決處有期徒
    刑9月、5月，定應執行刑1年1月，95年1月9日確定（因甲○
    ○拒不到案接受執行，經檢察官95年4月27日發佈通緝，97
    年2月24日晚間始被緝獲，97年2月25日送監執行）。
  (二)甲○○明知自己施用毒品前案尚未執行，仍不知悔改，於95
    年1月19日晚上11時許，在彰化縣彰化市「米蘭汽車旅館」
    內，將海洛因摻入香菸吸食之方式，施用第一級毒品海洛因
    1次。嗣於95年1月20日下午1時30分許，為警在彰化縣彰化
    市○○路與太平街街口盤查而查獲，並當場扣得第一級毒品
    海洛因1包（淨重0.42公克），並採集其尿液送驗呈現海洛
    因代謝物陽性反應，始悉上情。
  (三)案經檢察官於95年3月2日提起公訴後，甲○○屢因傳喚拘提
    不到，經本院於95年5月12日發佈通緝，於97年2月24日晚間
    8時許，在台中市○區○○路158巷25號3樓房間內，始為警
    緝獲。
二、認定事實之證據及理由：
  (一)被告於本院審理中之自白。
  (二)彰化縣警察局彰化分局委託檢驗尿液代號與真實姓名對照認
    證單（96年度毒偵字第504號卷P.17），證明被告接受採尿
    送驗之事實。
  (三)彰化縣衛生局煙毒尿液檢驗成績書（95年度毒偵字第504號
    卷P.37），證明被告驗尿呈現海洛因代謝物之陽性反應。
  (四)扣案之白粉1包，經法務部調查局鑑定結果（95年3月15日調
    科壹字第140012693號函，95年度訴字第380號卷P.21），證
    明為海洛因成分，淨重0.42公克。
  (五)被告自白核與事實相符，足堪採信。本件事證明確，被告施
    用第一級毒品犯行，已可認定。
三、論罪科刑：
  (一)核被告所為，係犯毒品危害防制條例第10條第1項之施用第
    一級毒品罪。被告持有毒品之低度行為，應為施用之高度行
    為所吸收，不另論罪。
  (二)被告行為後，刑法於95年7月1日起大幅修正，其中刑法第47
    條累犯之定義稍有變更，然本件無論依照修正前、修正後之
    定義，均屬累犯範圍，對被告並無任何不同，而適用新法並
    非有利於被告，自應適用修正前之刑法第47條。又被告有犯
    罪事實欄內之徒刑執行經過，此有臺灣高等法院被告全國前
    案紀錄表可稽，其受此有期徒刑執行完畢後，五年以內再犯
    有期徒刑以上之罪，應依修正前第47條累犯之規定，加重其
    刑。
  (三)按中華民國96年罪犯減刑條例已於96年7月16日施行，本件
    犯罪時間係在96年4月24日以前，且非該條例第3條列舉之重
    罪，本應有減刑之可能，然該條例第5條規定：「本條例施
    行前，經通緝而未於中華民國96年12月31日以前自動歸案接
    受偵查、審判或執行者，不得依本條例減刑。」，被告係於
    95年5月12日經本院通緝，97年2月24日始緝獲，並未主動於
    96年12月31日以前投案，依據上述規定已經喪失減刑機會，
    應予敘明。
  (四)量刑審酌：被告除了毒品類前科外，並無其他前科，素行尚
    非惡劣，但本案經通緝多年始被緝獲，且本次97年2月24日
    是被告父親主動報警將被告緝獲（見被告警訊筆錄），被告
    沈溺毒品，連被告家人都不予贊同。被告自述已離婚，育有
    一子已國小四年級，被告既然是單親媽媽，卻不願堅強扛起
    責任，反而一再沈溺毒品，實應譴責。被告犯後雖坦承犯行
    ，但逃亡多年，態度不能稱為良好等一切情狀，量刑如主文
    ，以示懲儆。
  (四)扣案之第1級毒品海洛因共1包，經鑑定為海洛因違禁品，包
    裝袋使用後沾染毒品無法徹底分離，況且實務上也不可能先
    將包裝袋洗淨後，才分別將之與毒品各別「沒收銷燬之」「
    沒收之」，故應一併依毒品危害防制條例第18條第1項前段
    沒收銷燬之。
  (五)起訴書所述被告「於94年12月9日前案宣示判決日後某日起
    ，至95年1月20日上午10時許止」多次施用海洛因，違反毒
    品危害防制條例第10條第1項云云。然按刑事訴訟法第156條
    第2項規定，被告之自白，不得作為有罪判決之唯一證據，
    仍應調查其他必要之證據，以察其是否與事實相符。檢察官
    指控被告自「於94年12月9日前案宣示判決日後某日起，至
    95年1月20日上午10時許止」之施用行為，除上述有罪之95
    年1月19日晚上11時許，在「米蘭汽車旅館」之施用行為外
    ，其餘部分欠缺補強證據，不足以認定犯罪成立。惟檢察官
    認為此部分與前述有罪部分，屬於「連續犯」之裁判上一罪
    關係，本院不另為無罪諭知，併此敘明。
四、適用法律：
  (一)刑事訴訟法第273條之1第1項、第310條之2、第454條第1項
    。
  (二)毒品危害防制條例第10條第1項、第18條第1項前段、刑法第
    2條第1項前段、刑法第11條、（修正前）第47條。
本案經檢察官蔡明達到庭執行職務。
中    華    民    國    97    年    4    月    3     日
                  刑事第八庭    法  官  葉明松
以上正本證明與原本無異。
如不服本判決，應於判決送達後10日內，向本院提出上訴狀（須
附繕本）。
中    華    民    國    97    年    4    月    3     日
                                書記官  施秀青
附錄本案論罪法條：
毒品危害防制條例第10條
施用第一級毒品者，處 6 月以上 5 年以下有期徒刑。
施用第二級毒品者，處 3 年以下有期徒刑。
毒品危害防制條例第18條
查獲之第一、二級毒品及專供製造或施用第一、二級毒品之器具
，不問屬於犯人與否，均沒收銷燬之；查獲之第三、四級毒品及
製造或施用毒品之器具，無正當理由而擅自持有者，均沒入銷燬
之。但合於醫藥、研究或訓
練之用者，得不予銷燬。
前項合於醫藥、研究或訓練用毒品或器具之管理辦法，由法務部
會同行政院衛生署定之。


司法院資訊處製作；財團法人民間司法改革基金會備份。
